臺灣高等法院高雄分院刑事判決　　　　　　　　　　九十一年度上易字第五五二號
　　　上　訴　人
　　　即　被　告　丙○○
右上訴人因傷害等案件，不服臺灣高雄地方法院九十年度易字第一五八八號中華民國
九十一年一月二十九日第一審判決（起訴案號：臺灣高雄地方法院檢察署八十八年度
偵字第二六五四八號），提起上訴，本院判決如左：
      主      文
上訴駁回。
      事      實
一、丙○○因其父趙桂林於民國八十八年九月十四日與甲○○發生車禍事故，雙方就
    肇事原因互有爭執，嗣於同年九月十七日晚七時許，丙○○陪同其父母趙桂林、
    陳毓美，與甲○○所偕同之友人乙○○、蔡金原（偵查期間已死亡）等人，一同
    前往高雄市○鎮區○○路五十五巷一號高雄市政府警察局交通大隊六分隊查看車
    禍現場圖，雙方均將肇事原因歸咎於對方，並就理賠之事發有爭執，丙○○竟萌
    普通傷害之犯意，聯絡數名不詳成年男子至警局附近等候，待甲○○、乙○○、
    蔡金原等人先後步出警局欲前往班超路取車時，在班超路五十五巷口，與該數名
    男子共同基於傷害之犯意聯絡，分持棍棒、磚塊等物，共同毆打甲○○、乙○○
    ，致甲○○受有右眼眶皮下瘀血、右臉擦傷瘀血、後枕部皮下血腫、右膝擦傷、
    左膝擦傷及背部擦傷等傷害，乙○○則受有左側頭部裂傷、右手裂傷、左手裂傷
    及背部瘀血等傷害，蔡金原因已先行走至停車處，見狀旋即逃上車，故而未遭毆
    傷，惟於蔡金原發動其所有之車號ＹＰ─０九九０號廂型車欲逃離現場時，丙○○與該數名男子，另行基於毀損之犯意聯絡，共同持磚塊等物砸毀該車前後擋風
    玻璃，足生損害於蔡金原。
二、案經被害人甲○○、乙○○、蔡金原訴由高雄市政府警察局前鎮分局移送臺灣高
    雄地方法院檢察署檢察官偵查起訴。
      理      由
一、訊據上訴人即被告丙○○固坦承於右揭時日，陪同父母與告訴人甲○○、乙○○
    、蔡金原等人前往高雄市政府警察局交通大隊六分隊查看其父趙桂林與甲○○車
    禍事故現場圖，告訴人離開警局步行至班超路五十五巷口時，突遭數名男子毆打
    、砸車之事實，惟否認係其聯絡該數名男子到場共同毆打告訴人甲○○、乙○○
    並砸毀蔡金原車子等犯行，辯稱：不是我找人打告訴人，我看見告訴人與人發生
    衝突時，便帶我父母離開，未參與毆打告訴人等語。
二、經查：
（一）告訴人甲○○與被告丙○○之父趙桂林，於八十八年九月十四日發生車輛碰撞
      一事，為被告及告訴人雙方所不爭執，並有該事故之肇事原因鑑定意見書影本
      一份附卷可稽（見偵查卷第六二頁、第六三頁），又肇事雙方因對肇事原因互
      有爭執，故於案發當日，被告偕同父母趙桂林、陳毓美，會同告訴人甲○○、
      乙○○、蔡金原三人（乙○○與蔡金原係甲○○邀同前往，與被告係初次見面
      ）一同前往高雄市○鎮區○○路五十五巷一號之高雄市政府警察局交通大隊六
      分隊查看車禍現場圖之事實，亦據被告、告訴人均陳明在卷，而告訴人三人即
      係在看完車禍現場圖，步出警局欲前往班超路取車時，在警局附近之班超路五
      十五巷口突遭數名男子分持棍棒、磚塊等物自後襲擊毆打成傷，並毀損車輛之
      受害經過，除據告訴人甲○○、乙○○二人陳述綦詳外，且經偵查中已死亡之
      告訴人蔡金原前於警訊時陳稱我當時已先步行至停車處準備開車，突遭數名男
      子持磚塊砸毀我之車輛等相同情節互核可按，並有高雄市立民生醫院出具之驗
      傷診斷書二紙各載明告訴人甲○○、乙○○二人於案發當日確實分別受有上開
      傷害在卷足佐，另告訴人蔡金原所有之ＹＰ─０九九０號廂型車前後擋風玻璃
      遭砸毀之情形，亦有照片五幀附於警訊卷可參，參之被告趙桂林、丙○○於警
      訊中亦均供述其等步出警局時，告訴人確實有與數人發生打架、衝突等語（見
      趙桂林、丙○○八十八年十月十一日警訊筆錄），足見告訴人係與被告一方看
      完交通事故資料甫出警局旋即遭到數名男子攻擊毆打之事實，洵屬明確。
（二）告訴人指訴係遭被告丙○○夥同該數名男子共同毆打、砸車一節，雖經被告丙○○堅決否認，並否認該數名行兇男子係其事先聯繫到場等候行兇等詞，然查
      案發當時，告訴人係與被告丙○○之父母趙桂林、陳毓美二人同時間步出警局
      欲各自取車離開，且行進間告訴人甲○○與趙桂林仍並肩同行繼續討論車禍之
      事，已據告訴人甲○○、乙○○於原審陳述在卷，顯然告訴人等遭受攻擊時，
      係與被告丙○○之父母同步或一前一後行進，由行兇歹徒攻擊傷害之對象僅告
      訴人一方，並未同時攻擊與告訴人同步行進之趙桂林、陳毓美二人可知，顯然
      該數名男子明確知悉欲加害之對象為告訴人三人無疑，然而告訴人均稱不認識
      該數名男子，足見該數名男子係經人在旁指引，始能明確區別辨認欲加害之對
      象僅其中之告訴人三人，而未誤傷及在旁之趙桂林、陳毓美二人，灼然明確。
      又查，被告丙○○於警局觀看車禍資料時，曾至一旁撥打行動電話對外聯繫，
      並提前於告訴人離開前數分鐘獨自先行步出警局，嗣於告訴人離開警局步行至
      班超路五十五巷口時，被告丙○○與一名男子已在該巷口等候之情，已據告訴
      人乙○○陳明在卷（見原審卷第二十七頁），顯然告訴人等步出警局時，被告
      丙○○確已偕同他人在場等候無疑，而由被告丙○○於偵查中供稱：「我爸爸
      被推，有人過來問什麼事，就跟方某（即告訴人甲○○）打起來，對方約有三
      、四人，我看到爸爸摔倒就去攔車。」等語（見偵查卷第八三頁筆錄），另原
      審同案被告趙桂林於警訊中亦陳稱：「甲○○在現場有用手推了我一下，就看
      見一群人（人數不詳），我不認識，就和甲○○等人打架，我們就離開了。」
      等語（見趙桂林八十八年十月十一日警訊筆錄），可知行兇之數名男子係見趙
      桂林遭對方（即告訴人一方）推及，經向被告丙○○詢問後始動手毆打告訴人
      ，已甚明確，參核前述諸情節，該數名男子應係被告丙○○聯絡到場等候之人
      ，並經被告丙○○指示動手毆打告訴人之事實，實已灼然明確，另由被告丙○○之友人陳祈輝（該人乃係檢察官依據案發當時被告丙○○行動電話通聯紀錄
      查得疑似參與行兇之嫌疑人）於偵查中陳稱：案發當日原與丙○○約好吃飯，
      但趙某未到，後來聽丙○○提及因他父親發生車禍之事，有與人發生打架糾紛
      ，他去幫他父親處理，結果對方被人打等語（見偵查卷第九五頁反面筆錄），
      亦可查悉被告丙○○確實因處理其父與告訴人甲○○之車禍事件，與告訴人甲○○起爭執，因而夥同數名男子到場共同毆打告訴人甲○○及其偕同到場之乙○○，並損毀告訴人蔡金原駕駛到場之前揭車輛等事實，誠堪肯認無疑，自不
      容被告丙○○再行否認犯行，況由原審委託法務部調查局第六處南部通訊中心
      人員對被告丙○○進行測謊結果，亦顯示被告丙○○否認犯行有說謊跡象之情
      ，有法務部調查局九十年十月十六日（90）陸（三）字第九０一三三八九一號
      測謊報告書一紙在原審卷第九十五頁足參，益徵被告否認犯罪，洵屬不實，要
      無可信。
（三）雖告訴人甲○○、乙○○就參與毆打之人數、行兇工具及嗣後報案情節等部分
      細節所為之陳述前後或有不一，然彼等就被告丙○○夥同數人行兇之基本傷害
      、毀損案情，則始終指認如一，既經本院查明屬實，自仍可採為不利被告之認
      定證據，被告之原審辯護人認告訴人之全部指訴均不可採信，所持之辯護意旨
      難認有理由。綜上事證，被告丙○○夥同數人共同毆打告訴人甲○○、乙○○
      ，並毀損告訴人蔡金原車輛之事實，已臻明確。本件事證明確，被告傷害、毀
      損犯行，均堪認定。
三、核被告丙○○所為，係犯刑法第二百七十七條第一項之傷害罪及同法第三百五十
    四條之毀損罪。被告丙○○與共同行兇之數名男子，就傷害、毀損犯行，彼此間
    互有犯意聯絡及行為分擔，均為共同正犯。又被告丙○○所為之傷害行為，係基
    於一傷害犯意，同時侵害告訴人甲○○、乙○○二人之身體法益，為一行為觸犯
    二個傷害罪名，屬想像競合犯，應從一傷害罪處斷。被告丙○○所犯傷害、毀損
    二罪，犯意各別，行為互殊，犯名不同，應予分論併罰。
四、原審以被告罪證明確，因予適用刑法第二十八條、第二百七十七條第一項、第三
    百五十四條、第五十五條、第四十一條第一項，罰金罰鍰提高標準條例第一條前
    段、第二條之規定，並審酌被告丙○○處理其父之車禍事故，與肇事之一方爭執
    肇事原因，未理性採取合法途徑解決，竟糾眾毆打對方，行止甚為惡劣，且事後
    否認，並無悔意，及其前尚無犯罪前科，素行尚可，有臺灣高雄地方法院檢察署
    刑案資料查註紀錄表在卷可稽等一切情狀，分別量處傷害罪部分有期徒刑四月，
    毀損罪部分拘役二十日，併均諭知如易科罰金之折算標準，認事用法核無違誤，
    所處之刑亦屬適當，被告上訴意旨，仍執前詞，否認犯罪，指摘原判決不當，為
    無理由，應予駁回。
據上論斷，應依刑事訴訟法第三百六十八條，判決如主文。
本案經檢察官王登榮到庭執行職務。
中      華      民      國    九十一    年      五      月    二十二    日
                              臺灣高等法院高雄分院刑事第一庭
                                  審判長法官  王光照
                                        法官  黃仁松
                                        法官  黃壽燕
右正本證明與原本無異。
不得上訴。
                                      書記官  黃富美
中      華      民      國    九十一    年      五    月    二十三    日
附錄本決論罪科刑法條：
刑法第二百七十七條條第一項
  傷害人之身體或健康者，處三年以下有期徒刑，拘役或一千元以下罰金。
刑法第三百五十四條。
  毀棄、損壞前二條以外之他人之物或致令不堪用，足以生損害於公眾或他人者，處
  二年以下有期徒刑、拘役或五百元以下罰金。
                                                                    Ａ
